# 关于非同一控制收购时多支付对价，应该确认为商誉？还是作为投资损失？

提问人：chejingtao 时间：2016-01-29 10:48:03
关于非同一控制收购时多支付对价，应该确认为商誉？还是作为投资损失？

回答人：chenyiwei
非同一控制下合并中，购买方支付给被购买方原股东的合并对价的公允价值超出其所获得的被购买方可辨认净资产公允价值相应份额的差额，应在合并报表层面确认为商誉，并定期对该商誉进行减值测试。

提问人：chejingtao 时间：2016-02-02 08:58:00
多谢陈版解答。那请问在个别报表中如何处理这部分多支付对价呢？

回答人：chenyiwei
计入长期股权投资的成本，期末如有减值迹象，则需进行减值测试。